臺灣桃園地方法院刑事判決　　　　　　　　　　　　　九十一年度易字第一四二號
　　公　訴　人　臺灣桃園地方法院檢察署檢察官
　　被　　　告　甲○○
右列被告因贓物案件，經檢察官提起公訴（九十年度偵字第一六六０八號），本院判
決如左：
    主      文
甲○○無罪。
    理      由
一、公訴意旨略以：被告甲○○明知乙○○（檢察官另案處理）所有之鑽墜０‧三克
    拉及金項鍊（含金牌一個重約一‧四一兩）及金戒指（數量及重量不詳）等物係
    行竊而來之贓物，竟連續基於牙保贓物之犯意，連續於民國九十年一月二十二日
    持乙○○竊來之鑽墜０‧三克拉及於九十年七月二十四日持乙○○竊得之金項鍊
    （含金牌一個重約一‧四一兩）至桃園縣桃園市○○路四三號「金九吉當舖」內
    典當得新台幣（下同）五千元及一萬一千元，又連續於不詳時日，持乙○○竊得
    之金戒指前往桃園縣桃園市○○路八四號（即金石堂銀樓）典當不詳價錢，因認
    被告甲○○涉有刑法第三百四十九條第二項之牙保贓物罪嫌云云。
二、按犯罪事實應依證據認定之，無證據不得推定其犯罪事實，又不能證明被告犯罪
    者，應諭知無罪判決，刑事訴訟法第一百五十四條、第三百零一條第一項分別定
    有明文。訊據被告甲○○固坦承受乙○○之託而先後於右開時、地，出面為之典
    當鑽墜、金項鍊，各當得五千元、一萬一千元之情不諱，惟堅詞否認牙保贓物犯
    行，辯稱乙○○均告以典當之物悉屬之所有，其不知為贓物等語。
三、經查，被告甲○○於警訊及偵查中雖供明亦曾受乙○○之託為之持金飾至「金石
    堂銀樓」變賣云云，然徵之證人即址設桃園市○○路八四號之「金石堂銀樓」負
    責人邱信勝於警訊證稱：我目前只知道一件，九十年七月份由曾廣輝名義變賣一
    條金項鍊等語（見偵卷第二二頁反面），並未陳明被告甲○○同有持金飾前來變
    賣之情事，職是，被告之此部自白顯乏其他積極證據為佐，殊不足憑，要難據以
    遽認其確有此部分犯行。次查，就先後二次至「金九吉當舖」分別典當鑽墜、金
    項鍊之情，固據被告甲○○於警訊、偵查及本院審理時，坦認不諱，核與證人即
    「金九吉當舖」經理朱民生於警訊證述之情節相符（見偵卷第二四頁反面、第二
    五頁），且有「金九吉當舖收當日報表」二紙在卷可憑，再者，被告供承係受乙
    ○○之託而為之出面典當各該物乙節，並據乙○○於警訊及偵查中述明，由是雖
    可認被告此部分所承屬實，第查，被告並不知道各該物係屬贓物，此情亦經乙○
    ○於警訊及偵查中陳明（見偵卷第五頁反面、第五三頁），顯然於委託之際，黃
    某並未告知鑽墜、金項鍊等物係其行竊而得之贓物。既未坦言相告，且金飾亦非
    如汽車般伴有各項原始文件，得藉文件之持有狀態以查究持有人是否係經合法管
    道取得，況依典當之金額以觀，被告持當之鑽墜、金項鍊等物顯係尋常飾品，非
    屬價值菲淺，世間難得一見之高價珍寶奇物，自屬任何人皆可輕易購取而持有，
    是以乙○○持有之，純由外觀視之，亦無何詭異違常之處，況被告先後二次受託
    出面典當之時間，相隔長達半年，顯係偶一為之，量且零星，並非在短期內即頻
    密受託典當大量之金飾，有此跡象可使之對黃某金飾之來源滋生疑竇，從而綜此
    諸端，堪認被告辯稱其持當時不知為贓物等語屬，胥值採信。茲被告既不知為贓
    ，惟牙保贓物罪並不處罰過失犯，自未能繩以本罪之責，依法即應為無罪之諭知
    。
據上論斷，應依刑事訴訟法第三百零一條第一項，判決如主文。
本案經檢察官廖先志到庭執行職務。
中      華      民      國    九十一    年      三      月    二十六    日
                              臺灣桃園地方法院刑事第三庭
                                  法  官  蔡榮澤
右正本證明與原本無異。
如不服本判決，應於判決送達後十日內向本院提出上訴狀( 應附繕本 )。
                                  書記官   李聖章
中      華      民      國    九十一    年      三      月    二十九    日
